臺灣桃園地方法院刑事判決　　　　　　　　　　　　九十一年度易字第一六七八號
　　公　訴　人　臺灣桃園地方法院檢察署檢察官
　　被　　　告　甲○○
右列被告因竊盜案件，經檢察官提起公訴（九十一年度偵字第四一三四號），本院判
決如左：
    主  文
甲○○竊盜，處有期徒刑肆月，如易科罰金，以參佰元折算壹日。緩刑參年。
    事  實
一、甲○○曾於民國七十二年間因贓物案件，經臺灣板橋地方法院於七十二年七月二
    十一日以七十二年度易字第一四一七號判決判處有期徒刑三月確定，於七十二年
    十二月九日執行完畢（不構成累犯），猶不知悔改，竟意圖為自己不法所有，於
    九十一年五月二十一日上午十時許，在桃園縣桃園市○○路一八二號前，竊取丙○○所有之車牌號碼ＱＥ六—六九九號輕型機車，得手後將該機車拆解，並將該
    機車之外殼連同不詳機車之車架於同年月二十二日晚上八時許，以貨車載至乙○○設於桃園縣桃園市○○路二七八號一樓之「慶豐機車行」，以新臺幣（下同）
    三千元販售與不知情之乙○○。嗣於九十年五月二十六日上午十一時三十分許，
    丙○○在「慶豐機車行」發覺其所失竊機車之外殼已裝置在車牌號碼ＱＥ九—四
    一三號之輕型機車上陳列販售，乃報警循線查獲。
二、案經桃園縣警察局報請臺灣桃園地方法院檢察署檢察官偵查起訴。
    理  由
一、訊據被告甲○○矢口否認有何公訴人所指之竊盜犯行，辯稱該機車外殼係伊向別
    人收購，賣給乙○○，並非偷來的云云，惟查右揭事實，業據被害人丙○○於警
    、偵訊及本院調查中指述綦詳，並有車輛竊盜、車牌失竊資料個別查詢報表—查
    詢車輛認可資料、機車照片四張附卷可稽。又被告於右揭時、地將上開機車外殼
    連同車架以三千元出售予乙○○，而乙○○將該機車外殼裝置在車牌號碼ＱＥ九
    —四一三號之輕型機車乙節，亦據證人乙○○於警、偵訊及本院調查中證述明確
    ，且有車籍作業系統—查詢認可資料、行車執照、保險證、機器腳踏車新領牌照
    登記書及乙○○立具之保管條等在卷足憑。
二、雖被告辯稱：該機車外殼係向他人收購，並非伊竊取云云，然查，本件係警方依
    據乙○○提供被告當時出售該機車外殼時留給乙○○之行動電話號碼「0000
    000000」循線查獲，被告於警詢時辯稱：伊現在從事音響組合的工作，曾
    做過機車中古買賣，拆解機車零件外殼及買賣，在八十五年開始作的至八十八年
    三月間就結束營業，不認識乙○○也沒有與他做過機車買賣，九十年五月二十一
    日及同年月二十二日晚上八時許，伊當時人在南部云云（見偵查卷第三頁背面、
    四頁），嗣於檢察官初訊時亦辯稱：並未將上開機車外殼賣給乙○○，後則改稱
    ：係向別人收購來轉賣，當時收購該外殼及一些廢鐵共花五百元至一千元左右（
    見偵查卷第三七頁），再於本院第一次調查時供稱：沒有賣給乙○○塑膠的車殼
    云云，嗣見證人乙○○到庭證稱該機車之塑膠車殼為被告所轉賣等語，始改稱對
    證人乙○○所言沒意見（均詳見本院九十一年十月十四日訊問筆錄），於本院審
    理時續稱：確實有賣車殼給證人乙○○，但對於在何時、何地向何人收購？多少
    錢？則稱不記得了（見本院九十一年時月二十九日審判筆錄第三頁），是綜上被
    告於警、偵訊及本院調查、審理時歷次之答辯內容，被告之辯解反覆不一，於警
    詢時先辯稱不認識證人乙○○，亦未賣該機車外殼，於證人乙○○在偵訊時指證
    歷歷無可迴避時，始避重就輕稱係向他人收購轉賣，然對於向何人收購？收購價
    錢多少？何時收購？先稱以五百元到一千元價格收購，後改稱因時間太久不記得
    云云搪塞，若被告確係向他人收購該機車外殼，被告於警詢時就應該表明係向他
    人收購，而不是否認一切，再於證人指證歷歷時，始供稱係向他人收購，被告辯
    稱該機車外殼係向他人收購云云，應係臨訟漫應，不足採信。
三、又被害人丙○○所有前開機車於九十年五月二十一日上午十時許，在桃園縣桃園
    市○○路一八二號前失竊，有前開車輛竊盜、車牌失竊資料個別查詢報表—查詢
    車輛認可資料附卷可稽，而被告將丙○○失竊機車外殼於機車失竊之翌日即同年
    月二十二日晚上八時許旋即轉賣給證人乙○○，從失竊到轉賣之時間僅相隔一天
    而已，且被告於警詢供稱：伊現在從事音響組合的工作，曾做過機車中古買賣，
    拆解機車零件外殼及買賣，自八十五年開始做至八十八年三月間就結束營業（見
    偵查卷第三頁背面），於偵訊時則陳稱：伊在八十五年之後就沒有做這一行（見
    偵查卷第三六頁背面），是從被告上開辯解可見其既然目前從事音響組合工作，
    已沒有從事拆解中古機車零件買賣此行，何以能於短短一日的時間收購取得該機
    車外殼並轉售證人乙○○？且被告前曾有兩次贓物犯行並經起訴判決等刑事訴訟
    程序，有卷附臺灣高等法院被告全國前案紀錄表在卷可憑，被告對於向何人收購
    、物品之來源、價格等更應比一般人有所警覺，然被告卻稱不記得，顯與常理有
    違。綜上證據、情節均足證被害人所有前開機車確為被告所竊取，本件事證明確
    ，被告竊盜犯行堪以認定，應予依法論科。
四、核被告甲○○所為，係犯刑法第三百二十條第一項之普通竊盜罪。爰審酌被告前
    曾有贓物前科（此有臺灣高等法院被告全國前案紀錄表在卷可憑）、犯罪之動機
    、目的、手段、所竊取機車之價值、以及業與被害人達成和解，賠償被害人之損
    失（有和解書在卷可證）等一切情狀，量處如主文所示之刑，並諭知易科罰金之
    折算標準。又被告前雖曾受有期徒刑以上刑之宣告，惟執行完畢五年內未再受有
    期徒刑之宣告，此有刑案資料查註紀錄表、臺灣高等法院被告全國前案紀錄表各
    一份存卷可參，其因貪圖小利而犯罪，受本次罪刑之科處，當足收警惕懲儆之效
    ，信無再犯之虞，本院因認對其宣告之刑以暫不執行為適當，爰併諭知被告緩刑
    三年，以勵自新。
據上論斷，應依刑事訴訟法第二百九十九條第一項前段，刑法第三百二十條第一項、
第四十一條第一項前段、第七十四條第二款，罰金罰鍰提高標準條例第一條前段、第
二條，判決如主文。
本案經檢察官胡原龍到庭執行職務。
中      華        民        國      九十一     年    十一  月   十二    日
                                臺灣桃園地方法院刑事第二庭
                                    審判長法  官   徐培元
                                          法  官   林恆吉
                                          法  官   許乃文
右正本證明與原本無異。
如不服本判決，應於判決送達後十日內向本院提出上訴狀( 應附繕本 )，上訴於
臺灣高等法院。
                                         書記官   王曉雁
中        華        民        國     九十一   年   十一   月    十四    日
附錄本件論罪科行法條：
中華民國刑法第三百二十條
 (普通竊盜罪、竊佔罪)
意圖為自己或第三人不法之所有，而竊取他人之動產者，為竊盜罪，處五
年以下有期徒刑、拘役或五百元以下罰金。
意圖為自己或第三人不法之利益，而竊佔他人之不動產者，依前項之規定
處斷。
前二項之未遂犯罰之。
刑法第三百二十條第一項。
